臺灣高等法院高雄分院刑事判決　　　　　　　　　　九十三年度上易字第一五號
　　上　訴　人
　　即　被　告　乙○○
右上訴人因業務侵占案件，不服臺灣屏東地方法院九十二年度易字第七二八號中華民
國九十三年一月十九日第一審判決（起訴案號：臺灣屏東地方法院檢察署九十二年度
偵字第五二八六號），提起上訴，本院判決如左：
    主  文
上訴駁回。
乙○○緩刑參年。
    事  實
一、乙○○為右達汽車股份有限甲司（以下稱右達甲司）之業務代表，從事汽車銷售
    及向客戶收取車款等業務，為從事業務之人。民國（下同）九十二年一月二十五
    日，乙○○為償還他人欠款，竟意圖為自己不法所有，利用向客戶陳洪素蘭收取
    購車訂金及車款合計新台幣（下同）七十三萬五千元之機會，侵占其中五十七萬
    五千元供己花用，僅繳回十六萬元予右達甲司。嗣為右達甲司發覺上情，幾經催
    討，乙○○始於九十二年五月間繳還四十萬元予右達甲司，另積欠十七萬五千元
    仍未返還。
二、案經右達甲司訴由台灣屏東地方法院檢察署檢察官偵查起訴。
    理  由
一、右揭事實，業據上訴人即被告乙○○（下稱被告）於偵查中、原審及本院審理中
    坦承不諱，經核與告訴人右達甲司指訴之情節相符，且有切結書及存證信函影本
    各一份在卷可稽，被告之自白核與事實相符，本件事證明確，被告之犯行堪以認
    定。
二、核被告所為，係犯刑法第三百三十六條第二項之業務侵占罪。
三、原審以被告罪證明確，適用刑法第三百三十六條第二項，罰金罰鍰提高標準條例
    第一條前段，審酌被告犯罪之動機，侵占之金額，告訴人所受之損害，被告事後
    坦承犯行，態度尚稱良好等一切情狀，量處有期徒刑八月。原審認事用法核無違
    誤，量刑亦稱妥適，被告上訴意旨徒以原審量刑過重而指摘原判決不當，為無理
    由，應予駁回。
四、查被告未曾受有期徒刑以上刑之宣告，此有台灣高等法院被告全國前案紀錄表在
    卷可稽，其因失慮致犯本案，經此偵審教訓當知警惕而無再犯之虞，且其於侵占
    後已於九十二年五月間繳回四十萬元與右達甲司，尚餘十七萬五千元，亦因先前
    右達甲司向第一產物保險股份有限甲司投保員工誠實保證保險，由保險甲司賠付
    右達甲司保險理賠金，右達甲司債權移轉予保險甲司，而於本院審理中，被告已
    於九十三年四月一日與保險甲司和解，同意分期付款，並依約履行第一期款一萬
    五千四百九十六元，有被告提出之和解書及郵政劃撥收據各影本附於本院卷可查
    ，本院認所宣告之刑，以暫不執行為適當，爰依法宣告緩刑三年，以勵自新。
據上論結，應依刑事訴訟法第三百六十八條，刑法第七十四條第一款，判決如主文。
本案經檢察官彭南雄到庭執行職務。
中      華      民      國    九十三    年      四      月    二十九    日
                              臺灣高等法院高雄分院刑事第五庭
                                  審判長法官  曾永宗
                                        法官  裕斗
                                        法官  邱永貴
右正本證明與原本無異。
不得上訴。
                                  法院書記官  梁雅華
中    華    民    國      九十三      年      四      月    二十九    日
刑法第三百三十六條
對於甲務上或因甲益所持有之物，犯前條第一項之罪者，處一年以上七年以下有期徒
刑，得併科五千元以下罰金。
對於業務上所持有之物，犯前條第一項之罪者，處六月以上五年以下有期徒刑，得併
科三千元以下罰金。
前二項之未遂犯罰之。
